【裁判字號】    99,交聲,2443
【裁判日期】    990930
【裁判案由】    交管條例聲異
【裁判全文】
臺灣板橋地方法院刑事裁定            99年度交聲字第2443號
原處分機關  交通部公路總局臺北區監理所
異  議  人
即受處分人  樂基能源科技有限公司
代  表  人  甲○○
上列異議人即受處分人因違反道路交通管理處罰條例案件，對於
交通部公路總局臺北區監理所於民國99年7 月15日所為之北監自
裁字第裁40-1AF313000號裁決處分，聲明異議，本院裁定如下：
    主  文
異議駁回。
    理  由
一、原處分意旨略以：本件異議人即受處分人樂基能源科技有限
    公司所有之車牌號碼9456-VD 號自用小客車，於民國99年4
    月16日17時28分許，在臺北市光華平面停車場周邊，因有「
    停車位置不依規定」之違規，經臺北市停車管理工程處（下
    稱原舉發機關）交通助理員拍照採證後，以北市交停字第1A
    F313000 號舉發違反道路交通管理事件通知單（下稱舉發通
    知單）逕行舉發，異議人雖於應到案日期前以書面陳述意見
    ，經交通部公路總局臺北區監理所（下稱原處分機關）調查
    相關事證仍認定異議人確有上開違規情事，乃依道路交通管
    理處罰條例第56條第1 項第9 款規定，於99年7 月15日，以
    北監自裁字第裁40-1AF313000號裁決書（下稱裁決書），裁
    處異議人罰鍰新臺幣（下同）600 元。
二、聲明異議意旨略以：由舉發照片可知，異議人之車輛停放於
    停車場道路兩側邊線內側，且無妨礙交通，交通助理員顯然
    亂開罰單；又道路交通管理處罰條例第56條第1 項第9 款規
    定，對於停車位置不依規定之違規行為，處100 元以上400
    元以下罰鍰，異議人卻遭裁罰600 元，原處分顯有錯誤，爰
    依法聲明異議云云。
三、按汽車駕駛人於公共停車場，應依規劃之位置停放車輛，停
    車場法第32條前段定有明文；又汽車停車時，在停車場內或
    路邊准停車處所停車時，應依規定停放，不得紊亂，道路交
    通安全規則第112 條第1 項第14款亦定有明文。次按汽車駕
    駛人停車時，停車時間、位置、方式、車種不依規定者，處
    600 元以上1,200 元以下罰鍰，道路交通管理處罰條例第56
    條第1 項第9 款亦有明定。
四、經查：
    (一)本件異議人所有之車牌號碼9456-VD 號自用小客車，於99
      年4 月16日17時28分許，停放在臺北市光華平面停車場周
      邊，惟未停放在規劃之汽車停車格內之事實，異議人並不
      爭執，並有原舉發機關人員攝得之採證照片1 張、舉發通
      知單1 紙存卷可查，堪認屬實。
    (二)異議人固以其車輛停放位置並未妨礙交通等語置辯。然查
      ，異議人在公共停車場停車，自應依前揭停車場法第32條
      前段規定，循規劃之位置停放車輛，而觀諸卷附之採證照
      片所示，異議人停車所在之停車場地面旁，既有以車輛停
      放線所圈劃之停車格位，且劃設之情形清晰可辨，依道路
      交通標誌標線號誌設置規則第190 條第1 項規定，即在指
      示車輛駕駛人停放車輛之位置與範圍。本件異議人未將車
      輛停放在停車格位內，而是將車輛停放在停車格位外之處
      所，即屬停車位置不依規定之情形甚明。再者，上開停車
      場入口設有停車須知告示牌，告知車輛駕駛人車輛請依指
      示方向行駛，並依標誌、標線、停車位佈設方式停妥車輛
      ，如有任意停放者，得依法取締等情，有原舉發機關99年
      6 月8 日北市停管字第09933322000 號函影本1 份附卷可
      憑；該停車場之入口設置既已有停車須知告示牌，提醒駕
      駛人停車之相關規定，駕駛人停放車輛，即應遵守停車場
      之停車規定，此為駕駛人應有之守法觀念，駕駛人自無諉
      稱不知之理，更不得以此為由卸免責任。
    (三)又汽車駕駛人停車時間、位置、方式、車種不依規定之處
      罰，規範於道路交通管理處罰條例第56條第1 項第9 款，
      上開條文於86年1 月22日修正，修正前雖僅規定處100 元
      以上400 元以下罰鍰，然修正後已提高為600 元以上1,20
      0 元以下罰鍰，並有效施行迄今。則本件交通違規行為發
      生時及原處分機關裁決時均在上述條文修正施行後，自應
      適用修正後之道路交通管理處罰條例第56條第1 項第9 款
      規定。據此，異議人持早即修正之舊有規定指摘原處分罰
      鍰金額不合法，容有誤解。
    (四)末查，道路交通管理處罰條例第56條第1 項第9 款雖係以
      汽車駕駛人為規範處罰之對象，然異議人於舉發通知單合
      法送達生效後，未曾依道路交通管理處罰條例第85條第1
      項之規定，檢附相關證據及應歸責人相關證明文件，向處
      罰機關告知應歸責人即實際駕駛人，致處罰機關無從另行
      通知應歸責人到案依法處理，是原處分機關以車輛所有人
      即異議人承擔上揭處罰責任，應屬合法，併予敘明。
五、綜上，異議人所有之車輛於停車場周邊未依告示牌規定停放
    於規劃之車格位內之事實乙節，應堪認定，而執勤人員基於
    維護停車場內之停車動線順暢及停車安全予以舉發，並無不
    當，異議人前開異議理由，顯屬無據。從而，原處分機關依
    道路交通管理處罰條例第56條第1 項第9 款規定，與道路交
    通管理事件統一裁罰基準表所示，對異議人裁處罰鍰600 元
    ，尚無任何違誤可言；綜上所述，本件異議人之聲明異議為
    無理由，應予駁回。
據上論斷，應依道路交通案件處理辦法第19條，裁定如主文。
中    華    民    國    99    年    9     月    30    日
                  交通法庭   法  官  盧軍傑
上列正本證明與原本無異。
如不服本裁定，應於裁定送達後五日內敘明抗告理由，向本院提
出抗告狀。
                             書記官  周玉茹
中    華    民    國    99    年    10    月    4     日

司法院資訊處製作；財團法人民間司法改革基金會備份。
